臺灣臺中地方法院刑事裁定
110年度矚重訴字第466號
公  訴  人  臺灣臺中地方檢察署檢察官
被      告  徐德益




選任辯護人  李宣毅律師（法扶律師）
            何俊龍律師（法扶律師）
被      告  王閔正




選任辯護人  劉鴻基律師（法扶律師）
被      告  張集喬



選任辯護人  詹閔智律師（法扶律師）
被      告  童睿明



選任辯護人  廖國豪律師
            陳思成律師
被      告  宋文達



選任辯護人  簡珣律師
            賴揚名律師 
            羅永安律師
被      告  趙子真



選任辯護人  林輝明律師
上列被告等因殺人等案件，經檢察官提起公訴，本院裁定如下：
      主    文
徐德益、王閔正、張集喬、童睿明、宋文達、趙子真均自民國壹
佰壹拾年拾貳月拾壹日起延長羈押貳月，並禁止接見、通信及受
授物件。
      理    由
一、按羈押被告，審判中不得逾3 月，但有繼續羈押之必要者，
    得於期間未滿前，經法院依第101 條或第101 條之1 之規定
    訊問被告後，以裁定延長之；被告經法官訊問後，認為犯罪
    嫌疑重大，而有下列情形之一，非予羈押，顯難進行追訴、
    審判或執行者，得羈押之：二、有事實足認為有湮滅、偽造
    、變造證據或勾串共犯或證人之虞者。三、所犯為死刑、無
    期徒刑或最輕本刑為5 年以上有期徒刑之罪，有相當理由認
    為有逃亡、湮滅、偽造、變造證據或勾串共犯或證人之虞者
    ，刑事訴訟法第108 條第1 項前段、第101 條第1 項第2 、
    3 款分別定有明文；另審判中之延長羈押，如所犯最重本刑
    為死刑、無期徒刑或逾有期徒刑10年者，第一審、第二審以
    6 次為限，第三審以1 次為限，刑事妥速審判法第5 條第 2
    項定有明文。本件被告徐德益、王閔正、張集喬、童睿明、
    宋文達、趙子真等6 人所犯刑法第271 條第1 項殺人罪部分
    ，法定刑為死刑、無期徒刑或10年以上有期徒刑，是本件延
    長羈押之次數，即受刑事妥速審判法第5 條第2 項規定之限
    制，並優先於刑事訴訟法第108 條第5 項對是類犯罪並無延
    長羈押次數限制之適用（最高法院102 年度台抗字第434 號
    裁定意旨參照）。另羈押被告之目的，在於確保訴訟程序之
    進行、確保證據之存在、真實及確保刑罰之執行，而被告有
    無羈押之必要，及羈押後其原因是否仍然存在，有無繼續羈
    押之必要，應否延長羈押等等，均屬事實認定之問題，法院
    有依法認定裁量之職權，並得就具體個案情節予以斟酌決定
    ，如就客觀情事觀察，法院許可羈押之裁定在目的與手段間
    之衡量，並無明顯違反比例原則情形，即無違法或不當可言
    ；又執行羈押後有無繼續羈押之必要，仍許由法院斟酌訴訟
    進行程度及其他一切情事而為認定（最高法院46年度台抗字
    第6 號裁定意旨參照）。且法院得斟酌訴訟進行程度及其他
    一切情事自由裁量之權，且所憑之基礎事實判斷，不以嚴格
    證明為必要，僅需自由證明即為已足。
二、經查：
  ㈠被告徐德益、王閔正、張集喬、童睿明、宋文達、趙子真等6
     人經法官訊問後，其中被告徐德益對起訴書犯罪事實一（
    二）所涉民國106 年5 月間與王閔正、陳○婷共同殺害蔡○軒
    之犯行予以承認外，對於起訴書犯罪事實一（三）所涉108
    年6月5日與王閔正、張集喬、林宥廷、童睿明、宋文達、趙
    子真等人共同殺害黃秋淵之犯行，雖改稱承認，然主張部分
    起訴事實與實情有所差異，該等差異恐會對刑度產生影而聲
    請傳喚諸多證人，另就所涉槍砲彈藥刀械管制條例之犯罪事
    實則仍全部否認；至被告王閔正雖承認起訴書犯罪事實一（
    二）所涉106年5月間與徐德益、陳○婷共同殺害蔡○軒並遺棄
    蔡○軒屍體之犯行，及起訴書犯罪事實一（三）所涉108年6
    月5日與其餘被告共同殺害黃秋淵及遺棄黃秋淵屍體等犯行
    ，然就相關殺人動機、行為過程、共犯間之行為分工等，與
    共犯間說詞尚有不一致之處；另被告張集喬、童睿明、宋文
    達、趙子真等4 人雖坦承起訴書犯罪事實一（三）所涉108
    年6月5日共同殺害黃秋淵及殺人後共同遺棄黃秋淵屍體之犯
    行，然就其等於本件所涉之犯罪動機、犯行之分工、各自之
    行為態樣等，回答時多避重就輕，將最主要之殺人犯行均推
    由共犯林宥廷、徐德益負責。考量本件被告6 人主要涉及共
    同殺人犯罪，其中被告徐德益、王閔正與陳○婷共同殺害被
    害人蔡○軒之犯罪事實，業據公訴人提出起訴書證據清單編
    號1至13之供述證據及非供述證據等證據資料，用以證明被
    告徐德益、王閔正2人涉嫌共同殺害蔡○軒之事實，可認被告
    徐德益，王閔正2人涉犯刑法第271條第1項殺人罪、第247條
    第1項遺棄屍體罪等犯罪嫌疑重大；另就被告徐德益、王閔
    正、張集喬、童睿明、宋文達、趙子真等6 人與林宥廷共同
    殺害黃秋淵之犯罪事實，亦據公訴人提出起訴書證據清單編
    號1至17之供述證據及非供述證據等證據資料，用以證明被
    告6人與林宥廷共同殺害黃秋淵之事實，可認被告6人涉犯刑
    法第271條第1項殺人罪、第247條第1項遺棄屍體罪，被告徐
    德益、趙子真2人另涉犯修正前槍砲彈藥刀械管制條例第8條
    第1項等罪犯罪嫌疑重大，且被告6人所述刻意避重就輕，彼
    此間之供述尚存有歧異。現就被告6 人彼此間分工內容及行
    為實施等情事均尚待查證釐清，且本件已於110年11月24日
    進行證人詰問，接續並排定於110年12月29日、111年1月19
    日、2月16日、3月16日等期日，陸續進行本案調查證據詰問
    證人程序，審酌被告多係將其餘共同被告列為將進行詰問程
    序之證人，為免被告6人彼此間有勾串共犯或證人之危險，
    肇致案情陷入事實不明，是認具刑事訴訟訟法第101條第1項
    第2款羈押事由；又被告等6人所犯殺人罪部分，法定本刑為
    最輕本刑10年以上有期徒刑之罪，衡情，客觀上重罪實有畏
    罪逃亡之動機，有相當理由可認其等逃匿以規避審判程序之
    進行及刑罰執行之可能性甚高，被告等6 人復無高齡或不利
    逃亡之身體疾病等因素，自有相當理由認為被告有逃亡之虞
    ，另以被告等6人所犯皆為重罪，本諸趨吉避兇之人性，實
    有相當理由可信被告等6人恐以勾串共犯或證人之方式，冀
    圖脫免或減輕罪責之虞，是認具刑事訴訟訟法第101條第1項
    第3款羈押事由。本院斟酌本案目前訴訟進行之程度，並權
    衡國家刑事司法權之有效行使、社會秩序及公共利益、被告
    等6人人身自由之私益及防禦權受限制之程度，認若命其等
    具保、責付或限制住居等侵害較小之手段，均不足以確保日
    後審理及執行程序之順利進行，非予羈押，顯難進行審判及
    執行，認仍具刑事訴訟法第101條第1 項第2、3款羈押原因
    ，且有延長羈押期間之必要。
  ㈡羈押中之被告法院認被告為接見、通信及受授物件有足致其
    脫逃或湮滅、偽造、變造證據或勾串共犯或證人之虞者，得
    依檢察官之聲請或依職權命禁止或扣押之，刑事訴訟法第10
    5條第3項前段定有明文。是羈押中之被告具有同法第101條
    第1項第2、3款之羈押事由，如認單純羈押被告於監所猶嫌
    不足，羈押中被告仍有能力透過接見、通信及受授物件之管
    道勾串證人之可能，進而妨礙偵查或審判機關發現真實者，
    即可依上述規定，禁止羈押中被告接見、通信及受授物件。
    審酌本案已開始進行審理程序，相關證人亦將陸續進行詰問
    ，是認被告 6人仍有禁止接見、通信及受授物件之必要。
三、茲因本案羈押期間即將屆滿，經於民國110 年11 月24日訊
    問被告徐德益、王閔正、張集喬、童睿明、宋文達、趙子真
    等6人後，本院認上開羈押被告之原因及必要性均仍存在，
    且本案並無刑事訴訟法第114條各款所定法定停止羈押之事
    由，復審酌全卷及相關事證、訴訟進行程度及其他一切情事
    後，權衡「比例原則」及「必要性原則」，認被告羈押之原
    因、必要性均未消滅，且無從以具保或限制住居取代，仍有
    繼續羈押之必要，認被告6人應自110年12月11日起，延長羈
    押2月，並禁止接見、通信及受授物件。
四、依刑事訴訟法第108條第1項、第5項、第105條第3項前段，
    刑事妥速審判法第5條第2項，裁定如主文。
中　　華　　民　　國　　110 　年　　12　　月　　3 　　日
            刑事第九庭  審判長  法  官  陳培維
                                法  官  陳怡珊
                                法  官  彭國能
以上正本證明與原本無異。
如不服本裁定，應於收受送達後5日內向本院提出抗告狀。（應
附繕本）
                                書記官  陳宇萱
中　　華　　民　　國　　110 　年　　12　　月　　3 　　日